【裁判字號】    92,交訴,25
【裁判日期】    920910
【裁判案由】    公共危險等
【裁判全文】
臺灣新竹地方法院刑事判決                          九十二年度交訴字第二五號
    公  訴  人  臺灣新竹地方法院檢察署檢察官
    被      告  甲○○
                丙○○
右列被告因公共危險等案件，經檢察官提起公訴（九十一年度偵字第六六四五號），
本院判決如左：
    主  文
丙○○服用酒類，不能安全駕駛動力交通工具而駕駛，處罰金壹萬貳仟元，如易服勞
役，以佰元折算壹日。
甲○○駕駛動力交通工具肇事，致人受傷而逃逸，累犯，處有期徒刑伍月，如易科罰
金，以參佰元折算壹日。被訴過失傷害部分公訴不受理。
    事  實
一、甲○○前於民國八十六年間，因違反藥事法等案件，經本院以八十六年度訴字第
    六二九號判決判處有期徒刑六月，於八十七年八月四日執行完畢。
二、丙○○明知飲酒後駕車將導致其注意能力減低、反應能力變慢，在此時仍駕車行
    駛於馬路上，隨時有致他人於死、傷之危險，且道路交通管理處罰條例定有於飲
    酒後呼氣之酒精濃度達每公升空氣含Ｏ‧二五毫克時即不得駕車之規定，竟於九
    十一年十一月十七日十六時許起，在新竹縣竹東鎮○○路○段某處飲用酒類後（
    未達心神喪失或精神耗弱之程度），不能安全駕駛動力交通工具之狀況下，仍於
    同日十八時許，騎乘車牌號碼ＧＺＡ－一七一號重型機車，欲返回新竹縣竹東鎮
    ○○路四一九巷四弄十二號住處，途經同鎮○○路時，適甲○○駕駛車牌號碼三
    Ｈ－九四二九號自小客車對向行抵該處，雙方因會車爭議而口出穢言，丙○○見
    甲○○逕自駛離現場而心生不滿，竟騎乘機車不在規定車道行駛，一路追逐於甲
    ○○所駕駛上開車輛之左後方，甲○○雖知悉丙○○追逐於後，然因害怕丙○○
    對其不利，乃一路駕車前行欲擺脫丙○○之追逐，迨同日十八時二十分許，二車
    同向駛抵同鎮○○路○段二八五號前，因均未注意兩車併行之安全間隔，致丙○
    ○所騎乘之機車擦撞甲○○所駕駛之自小客車左後側處，丙○○旋即倒地滑行至
    對向車道，復撞及對向由丁○○（另經公訴人為不起訴處分）所駕駛車牌號碼為
  五Ｕ－七六五一號自小客車，因而受有臉部、頭皮部、頸部、足部、手部及前臂
    等處挫傷之傷害（傷害部分業據丙○○撤回告訴，後述），詎甲○○明知駕駛上
    開動力交通工具肇事，已致丙○○倒地受傷，竟未下車予以救護仍繼續行駛逕自
    返家。嗣經警到場處理查知肇事者為甲○○，並於同日二十一時五十分許通知甲
    ○○到案，另丙○○經衛生署竹東醫院抽取血液檢驗結果，其血液中所含酒精成
    分高達二三五點二ｍｇ／ｄｌ。
二、案經丙○○訴由新竹縣警察局竹東分局報告臺灣新竹地方法院檢察署檢察官偵查
    起訴。
    理  由
壹、有罪部分：
一、訊據被告丙○○對於在上開時、地酒後駕車之事實，均坦白承認，復據證人即警
    員賴世虎於偵訊時證稱：丙○○在醫院時酒未醒，一直咆哮，直稱要找對方理論
    等語（見偵查卷第四十頁）在卷，並有衛生署竹東醫院檢驗科檢驗報告一紙、新
    竹縣警察局舉發違反道路交通管理事件通知單一紙在卷為憑，被告丙○○之犯行
    ，應堪認定。
二、訊據被告甲○○對於在上開時、地駕駛車輛與被告丙○○發生車禍，致丙○○受
    有臉部、頭皮部、頸部、足部、手部及前臂等處挫傷，以及知悉被告丙○○一路
    騎乘機車追逐於後之事實，坦承不諱，然矢口否認有何肇事逃逸之犯行，辯稱：
    丙○○先罵我三字經，我才把車停下來，停下來看到丙○○好像從車底下要拿東
    西，我朋友看到叫我趕快走，沿路丙○○沒有叫我停車，我就跑給他追，車多的
    時候就被丙○○趕上，結果他就撞上來了，：：後座的人告訴我說丙○○跌倒後
    馬上站起來，我就繼續往前開，當時沒有想到丙○○已經受傷了，因為我遇到這
    種情形，當時只想趕快走等語。經查：
（一）證人乙○○於警訊時稱：當時我坐於甲○○所駕駛之自小客車上，在中豐路與
      一部重型機車會車，對方朝我們罵幹字，我們便停下看對方，對方下車彎下腰
      拔不知何東西，我便叫甲○○立即將車駛離，：：到中豐路二段二八五號前，
      我見重機車在自小客車後方突聽見碰的一聲，我回頭看時重機車已在對向車道
      ，駕駛已站立，我們因怕對方對我們不善，便駛離現場（見偵查卷第十一頁）
      ；於偵訊時復證稱：我聽到碰撞聲，回頭看到機車騎士在地上翻滾後，在對向
      車道站起，當時我有告訴甲○○，但甲○○沒有停車（見偵查卷第四十三頁）
      ；於本院調查時證稱：丙○○從頭到尾都沒有其超過自小客車之駕駛座，車上
      的人都知道丙○○在追我們，：：我們會怕等語（見本院卷第三十一、三十二
      頁）。由證人證述可知，本件車禍發生前，被告甲○○確實是因害怕遭尾隨其
      後之被告丙○○為不利之行為，故而縱知悉與被告丙○○併行駕車之危險性，
      仍一路直行前進，且於明知丙○○因兩車碰撞而倒地後，仍未停車救護逕自駛
      離之事實，應堪認定。
（二）被告甲○○雖辯稱沒想到丙○○會受傷云云，然丙○○於撞擊後衝向對向車道
      乙情，既為甲○○所知悉，則甲○○當時應預見丙○○衝入對向車道後可能再
      遭對向車撞及而受傷，又縱如證人所述，丙○○於倒地後隨即在對向車道站立
      ，然此並不代表丙○○身體未受到任何傷害，被告甲○○既明知其所駕駛之車
      輛與丙○○所騎乘之機車發生碰撞至丙○○倒地，無論肇事責任在何者，被告
      當時均有停車救護之義務甚明，故被告甲○○上開辯解顯不足採。
（三）此外，復有道路交通事故調查報告表、現場相片九紙、竹東醫院前開檢驗報告
      等附卷可參，本件事證已臻明確，被告甲○○之犯行洵堪認定，應予依法論科
      。
三、核被告丙○○所為，係犯刑法第一百八十五條之三之服用酒類不能安全駕駛動力
    交通工具而駕駛罪。爰審酌被告丙○○酒後仍騎乘機車，不顧其他用路人之生命
    安全，且騎乘機車追逐被告甲○○所駕駛之車輛，行為所生之危險性，及犯罪後
    態度良好，坦承犯行等一切情狀，量處如主文所示之刑，並諭知易服勞役之折算
    標準。
四、核被告甲○○所為，係犯同法第一百八十五條之四之駕駛動力交通工具肇事，致
    人傷而逃逸罪。又被告甲○○前於八十六年間，因違反藥事法等案件，經本院以
    八十六年度訴字第六二九號判決判處有期徒刑六月，於八十七年八月四日執行完
    畢，其於有期徒刑執行完畢後五年內，再犯本件有期徒刑以上刑之罪，為累犯，
    應依法加重其刑。查本件車禍之發生，係因被告丙○○酒後騎乘機車由後追逐、
    且碰撞被告甲○○所駕駛車輛之左後方而致，故被告丙○○對於車禍發生所應負
    之過失責任應較被告甲○○為重，而甲○○因怕遭受丙○○之不利行為故未停車
    救護，行為雖屬不法，但其係在無故遭陌生人追逐、意圖挑釁之情況下，為保護
    己身安全而逃逸，衡情尚情有可原，且犯罪後已具悔意，並與被告丙○○達成和
    解賠償損失，因一時失察致犯本罪，在客觀上足以引起一般同情，是被告犯罪之
    情狀顯有可憫恕之處，其肇事逃逸犯行如科以最低刑度仍嫌過重，爰依刑法第五
    十九條規定酌量減輕其刑。並依法先加後減之。爰審酌被告甲○○之素行、犯罪
    動機、手段、方法、對被害人所造成損害程度及犯罪後態度良好等一切情狀，量
    處如主文所示之刑，並諭知易科罰金之折算標準，以資懲儆。
貳、公訴不受理部分：
一、公訴意旨略以：九十一年十一月十七日十八時二十分許，在竹東鎮○○路○段二
    八五號前，被告甲○○所駕駛之上開車輛，因未注意與被告丙○○所騎乘之機車
    保持安全間隔，致丙○○所騎乘之機車擦撞甲○○所駕駛之自小客車左後側處，
    丙○○旋即倒地滑行至對向車道，復撞及對向由丁○○（另經公訴人為不起訴處
    分）所駕駛車牌號碼為五Ｕ－七六五一號自小客車，因而受有臉部、頭皮部、頸
    部、足部、手部及前臂等處挫傷之傷害，因認被告甲○○另涉刑法第二百八十四
    條第一項前段過失傷害罪嫌等語。
二、按告訴乃論之罪，告訴人於第一審辯論終結前得撤回其告訴；又告訴經撤回者，
    應諭知不受理之判決，並得不經言詞辯論為之，刑事訴訟法第二百三十八條第一
    項、第三百零三條第三款、第三百零七條分別定有明文。
三、查本件告訴人丙○○告訴被告甲○○過失傷害案件，公訴人認被告係觸犯刑法第
    二百八十四條第一項前段過失傷害罪嫌，依同法第二百八十七條前段之規定，須
    告訴乃論。茲據告訴人丙○○於九十二年五月十五日於本院調查時，當庭請求撤
    回本件傷害告訴，有訊問筆錄、聲請撤回告訴狀一件在卷可按，依照首開說明，
    爰不經言詞辯論，逕為不受理判決之諭知。
據上論斷，應依刑事訴訟法第二百九十九條第一項前段、第三百零三條第三款，刑法
第一百八十五條之三、第一百八十五條之四、第四十七條、第五十九條、第四十一條
第一項前段、第四十二條第一項，罰金罰鍰提高標準條例第二條，判決如主文。
本案經檢察官鍾曉亞到庭執行職務。
中      華      民      國    九十二    年      九      月      十      日
                                    臺灣新竹地方法院交通法庭
                                        法  官    魏  瑞  紅
右正本證明與原本無異。
如不服本判決，應於判決送達後十日內向本院提出上訴狀( 應附繕本 )，上訴於
臺灣高等法院。
                                        書記官    陳  凰  榆
中      華      民      國    九十二    年      九      月      十      日
附錄本案論罪科刑法條全文：
中華民國刑法第一百八十五條之三
服用毒品、麻醉藥品、酒類或其他相類之物，不能安全駕駛動力交通工具
而駕駛者，處一年以下有期徒刑、拘役或三萬元以下罰金。
中華民國刑法第一百八十五條之四
駕駛動力交通工具肇事，致人死傷而逃逸者，處六月以上五年以下有期徒
刑。


司法院資訊處製作；財團法人民間司法改革基金會備份。
